【裁判字號】    92,上易,678
【裁判日期】    920611
【裁判案由】    竊盜
【裁判全文】
臺灣高等法院高雄分院刑事判決                    九十二年度上易字第六七八號
      上  訴  人
      即  被  告  乙○○
右上訴人因竊盜等案件，不服臺灣高雄地方法院九十一年度易字第四四八七號中華民
國九十二年四月十日第一審判決（起訴案號：臺灣高雄地方法院檢察署九十一年度偵
字第一七八二二號），提起上訴，本院判決如左：
    主  文
上訴駁回。
    事  實
一、乙○○曾於民國八十二年間因違反麻醉藥品管理條例等案件，經臺灣高雄地方法
    院以八十二年度訴字第一六一七號判決判處有期徒刑三年二月及四月，應執行有
    期徒刑三年三月確定在案，於八十二年十一月二十三日入監執行，又於八十三年
    間因違反麻醉藥品管理條例案件，復經臺灣高雄地方法院以八十三年度訴字第一
    八七號判處有期徒刑十月確定在案，並經臺灣高雄地方法院以八十三年度聲字第
    一二五九號裁定應執行有期徒刑三年十月確定在案，於八十六年五月三十一日縮
    短刑期假釋出獄，假釋期滿未經撤銷視為執行完畢（未構成累犯），猶不知悔改
    ，竟基於意圖為自己不法所有之概括犯意，自九十一年七月二十日起至同年八月
    十二日止之夜間，由乙○○駕駛鼎寶交通有限公司所有車牌號碼ＸＯ—六六八號
    營業大貨車，前往「敬裕工程股份有限公司」（以下簡稱敬裕公司）位在高雄市
    左營區○○路與文寧街口，以塑鋼板及鐵網圍籬之安全設備圍起用來堆放鋼板之
    空地外，將上開大貨車上之吊桿伸進上開圍籬內，以吊桿將堆放在圍籬內之鋼塊
    吊至大貨車上之方式，連續竊取該公司所有之鋼塊二十多次，共計竊取Ｈ型鋼二
    百塊〈每塊價值新台幣（下同）四千五百元，共計約九十萬元〉及覆蓋鋼二百五
    十塊（每塊價值九千元，共計約二百二十五萬元），得手後，將之載運至高雄市
    三民區○○路一四六號「建班古物商」舊貨商行，以每公斤三元之價格販賣予不
    知情之吳周班（業經檢察官為不起訴處分在案），共得款四十餘萬元。嗣於同年
    八月十二日十九時三十分許，乙○○駕駛上開大貨車搭載不知情之妻黃瓊娥（業
    經檢察官為不起訴處分在案），前往「敬裕公司」上開設有圍籬安全設備之空地
    後方，以不詳方法破壞鐵網圍籬之安全設備後，將上開大貨車駛入空地內，竊取
    該公司所有之Ｈ型鋼及覆蓋鋼，得手後，正欲駕車離去之際，為「敬裕公司」之
    工務經理羅文朋發現而報警處理，並扣得覆蓋鋼十八塊及Ｈ型鋼二塊。
二、案經高雄市政府警察局左營分局報請臺灣高雄地方法院檢察署檢察官偵查起訴。
    理  由
一、訊據上訴人即被告乙○○對於右揭時、地駕駛上開大貨車，以大貨車上之吊桿越
    過「敬裕公司」設置之圍籬安全設備，吊取空地內之Ｈ型鋼及覆蓋鋼之方式，連
    續多次竊取鋼塊，並將之販售予不知情之吳周班之事實坦認不諱（見警訊卷第二
    頁、第三頁、偵查卷第二三頁及原審卷第六七頁），惟矢口否認有破壞上開圍籬
    竊盜之犯行，辯稱：圍籬是遭颱風破壞傾倒等語。
二、經查：
（一）右揭事實，業據告訴人即「敬裕公司」負責人甲○○於警訊、偵查及原審調查
      中指述甚詳（見警卷第十五頁、第十六頁、偵查卷第二二頁及原審卷第二十頁
      ），核與證人羅文朋於原審審理中證稱：公司堆放鋼板的空地係以塑鋼板及鐵
      網搭建圍籬，並設有大門出入，其上並無任何遮風避雨之建築物，只是一塊空
      地，去年颱風過後，圍籬雖有毀損，但車子還是無法進入，且在被告將車駛入
      前，毀損的部分早已修復，查獲當天我看到被告已將鋼板裝載在車上，車子停
      在空地裡，網狀圍籬已被破壞等語（見原審卷第二五頁、第八一頁、）大致相
      符，復有上開圍籬遭破獲之現場照片六張附卷可憑（見警卷第五五頁至第五七
      頁），足見被告乙○○確有破壞圍籬之安全設備進入「敬裕公司」之倉庫竊取
      鋼板無訛。
（二）被告雖以案發當時其妻亦在車上，可證明其並未破壞圍籬之安全設備進入「敬
      裕公司」之倉庫竊取鋼板等語抗辯，請求傳訊其妻到庭做證云云。但證人既與
      被告為為夫妻關係，其證言難免有所偏頗，且被告確實有破壞圍籬之安全設備
      進入「敬裕公司」之倉庫竊取鋼板等情，亦據證人羅文朋於原審證述屬實，故
      無傳訊被告之妻之必要，核此敘明。
（三）綜上所述，足見被告開所辯，顯係卸責之詞，無足採信。此外，並有贓物認領
      保管收據二紙及「敬裕公司」上開堆放鋼塊之空地照片五張附卷可稽。本件事
      證明確，被告連續加重竊盜犯行，洵堪認定。
三、查「敬裕公司」之上開堆放鋼塊之空地，以係塑鋼板及鐵網圍起，並設置大門供
    出入之用，並無人居住，業據證人羅文朋於原審證述明確（見原審卷第二五頁）
    ，並有照片五張附卷可憑，足見該塑鋼板及鐵絲網具有防閑之作用，性質上屬安
    全設備之一種，被告前二十幾次以上開貨車上之吊桿越過圍籬，伸入空地內竊取
    鋼板，以及最後一次以不詳方法破壞鐵網圍籬後，將上開貨車駛入空地內竊取鋼
    板之行為，分別係犯刑法第三百二十一條第一項第二款之逾越、毀壞其他安全設
    備竊盜罪；公訴人認被告係犯同法第三百二十一條第一項第一款、第二款之毀越
    安全設備於夜間侵入有人所在之建築物竊盜罪，尚有誤會。被告先後二十餘次加
    重竊盜犯行，時間緊接，觸犯構成要件相同之罪名，顯係基於概括之犯意反覆為
    之，為連續犯，應依刑法第五十六條之規定，以情節較重之毀壞安全設備竊盜一
    罪論，並依法加重其刑。
四、原審以被告罪證明確，因予適用刑法（原審漏載刑法二字）第五十六條、第三百
    二十一條第一項第二款之規定，並審酌被告前有違反麻醉藥品管理條例等前科，
    有臺灣高雄地方法院檢察署刑案資料查註紀錄表及臺灣高等法院被告全國前案紀
    錄表各一份在卷可參，素行非佳，且正值青壯，不思依循正途獲取財物，竟以竊
    盜方式遂行所需，惡性非輕，且所竊財物價值三百十餘萬元，所生危害甚鉅，惟
    念其犯後坦承部分犯行，態度尚佳等一切情狀，量處有期徒刑二年六月，認事用
    法核無違誤，所處之刑亦屬適當。被告上訴意旨，仍執前詞，否認有破壞圍籬，
    為無理由，應予駁回。
據上論斷，應依刑事訴訟法第三百六十八條，判決如主文。
本案經檢察官方娜蓉到庭執行職務。
中      華      民      國    九十二    年      六      月     十一     日
                              臺灣高等法院高雄分院刑事第二庭
                                  審判長法官  林正雄
                                        法官  張意聰
                                        法官  黃壽燕
右正本證明與原本無異。
不得上訴。
                                  法院書記官  黃富美
中    華    民    國      九十二      年       六       月    十一     日
附錄本判決論罪科刑法條：
刑法第三百二十一條
 (加重竊盜罪)
犯竊盜罪而有左列情形之一者，處六月以上五年以下有期徒刑：
一  於夜間侵入住宅或有人居住之建築物、船艦，或隱匿其內而犯之者。
二  毀越門扇、牆垣或其他安全設備而犯之者。
三  攜帶兇器而犯之者。
四  結夥三人以上而犯之者。
五  乘火災、水災或其他災害之際而犯之者。
六  在車站或埠頭而犯之者。
前項之未遂罰之。


司法院資訊處製作；財團法人民間司法改革基金會備份。
